【裁判字號】    99,訴,3132
【裁判日期】    991202
【裁判案由】    毒品危害防制條例
【裁判全文】
臺灣臺中地方法院宣示判決筆錄          99年度訴字第3132號
公  訴  人  臺灣臺中地方法院檢察署檢察官
被      告  李信興
指定辯護人  本院公設辯護人  賴忠杰
上列被告因違反毒品危害防制條例案件，經檢察官提起公訴（九
十九年度毒偵字第三五一四號），並聲請認罪協商，本院合議庭
裁定由受命法官獨任進行認罪協商程序後，於中華民國九十九年
十二月二日下午四時，在本院刑事第十一法庭宣示判決，出席職
員如下：
    法  官  林學晴
    書記官  簡雅文
法官起立朗讀判決主文、犯罪事實要旨、處罰條文、附記事項，
及告以上訴限制、期間並提出上訴狀之法院，且諭知記載其內容
：
一、主  文：
    李信興施用第一級毒品，累犯，處有期徒刑壹年。又施用第
    二級毒品，累犯，處有期徒刑伍月。應執行有期徒刑壹年
    月。
二、犯罪事實要旨：
    李信興前因施用毒品案件，先後二次送觀察、勒戒後，均認
    無繼續施用毒品之傾向，分別於民國九十年五月四日及九十
    二年三月二十四日執行完畢釋放，並由臺灣臺中地方法院檢
    察署檢察官各以九十年度毒偵字第二二０二號及九十二年度
    毒偵字第一七０號為不起訴處分確定。復因搶奪案件，經臺
    灣高等法院臺中分院及本院先後以九十二年度上訴字第九九
    號、九十二年度訴字第七六七號分別判處有期徒刑一年、十
    月確定，二案接續執行後，於九十三年七月二十日縮短刑期
    假釋出監並付保護管束，嗣於同年十一月三十日保護管束期
    滿未經撤銷視為執行完畢。又因施用毒品案件，經本院以九
    十三年度訴字第三一九０號判處有期徒刑七月確定，於九十
    四年六月二十四日縮刑期滿執行完畢而於翌日出監。再因施
    用第一級毒品案件，經本院以九十五年度訴字第七０八號判
    處有期徒刑九月確定；另因施用第一、二級毒品案件，經本
    院以九十五年度訴字第二五一五號各判處有期徒刑八月、四
    月確定，上開三罪嗣經本院依九十六年度聲減字第二五六號
    裁定各減為有期徒刑四月十五日、四月、二月，合併定應執
    行刑為有期徒刑九月確定，於九十六年七月十六日縮短刑期
    執畢出監。又因施用第一級毒品案件，經本院先後以九十七
    年度訴字第一一七四號及九十七年度訴字第三四七六號分別
    判處有期徒刑十月、十一月確定，嗣經聲請合併定應執行刑
    為有期徒刑一年七月確定，甫於九十九年二月四日縮刑期滿
    執行完畢而於翌日出監。詎其猶不知悔改，復基於施用第一
    級毒品之犯意，於九十九年八月五日十八時許，在其臺中縣
    大里市○○路○段一九一號之住處房間內，以針筒注射之方
    式，施用第一級毒品海洛因一次。另基於施用第二級毒品之
    犯意，於上開施用海洛因完畢後約十分許，以將甲基安非他
    命置於燈泡燒烤之方式，施用第二級毒品甲基安非他命一次
    。嗣於九十九年八月十日十九時四十分許，在上址住處，為
    警持本院核發之搜索票執行搜索查獲，並經其同意，於同日
    二十時三十分許，在警局接受尿液採驗，結果呈毒品嗎啡、
    安非他命、甲基安非他命陽性反應，而得悉上情。
三、處罰條文：毒品危害防制條例第十條第一項、第二項。
四、附記事項：
    查被告李信興前因施用毒品案件，先後二次送觀察、勒戒後
    ，均認無繼續施用毒品之傾向，分別於九十年五月四日及九
    十二年三月二十四日執行完畢釋放，並由臺灣臺中地方法院
    檢察署檢察官各以九十年度毒偵字第二二０二號及九十二年
    度毒偵字第一七０號為不起訴處分確定。復因搶奪案件，經
    臺灣高等法院臺中分院及本院先後以九十二年度上訴字第九
    九號、九十二年度訴字第七六七號分別判處有期徒刑一年、
    十月確定，二案接續執行後，於九十三年七月二十日縮短刑
    期假釋出監並付保護管束，嗣於同年十一月三十日保護管束
    期滿未經撤銷視為執行完畢。又因施用毒品案件，經本院以
    九十三年度訴字第三一九０號判處有期徒刑七月確定，於九
    十四年六月二十四日縮刑期滿執行完畢而於翌日出監。再因
    施用第一級毒品案件，經本院以九十五年度訴字第七０八號
    判處有期徒刑九月確定；另因施用第一、二級毒品案件，經
    本院以九十五年度訴字第二五一五號各判處有期徒刑八月、
    四月確定，上開三罪嗣經本院依九十六年度聲減字第二五六
    號裁定各減為有期徒刑四月十五日、四月、二月，合併定應
    執行刑為有期徒刑九月確定，於九十六年七月十六日縮短刑
    期執畢出監。又因施用第一級毒品案件，經本院先後以九十
    七年度訴字第一一七四號及九十七年度訴字第三四七六號分
    別判處有期徒刑十月、十一月確定，嗣經聲請合併定應執行
    刑為有期徒刑一年七月確定，甫於九十九年二月四日縮刑期
    滿執行完畢而於翌日出監等情，有臺灣高等法院被告前案紀
    錄表及臺灣臺中地方法院檢察署刑案資料查註紀錄表各一份
    附卷可參，其於受徒刑執行完畢後五年以內，故意再犯本件
    有期徒刑以上之二罪，均為累犯，應分別依刑法第四十七條
    第一項之規定加重其刑。
五、協商判決除有刑事訴訟法第四百五十五條之四第一項第一款
    於本訊問程序終結前，被告撤銷協商合意或檢察官撤回協商
    聲請者；第二款被告協商之意思非出於自由意志者；第四款
    被告所犯之罪非第四百五十五條之二第一項所定得以聲請協
    商判決者；第六款被告有其他較重之裁判上一罪之犯罪事實
    者；第七款法院認應諭知免刑或免訴、不受理者情形之一，
    及違反同條第二項「法院應於協商合意範圍內為判決；法院
    為協商判決所科之刑，以宣告緩刑或二年以下有期徒刑、拘
    役或罰金為限」之規定者外，不得上訴。
六、如有上開可得上訴情形，得自收受宣示判決筆錄送達之日起
    十日內，向本院提出上訴書狀，上訴於第二審法院。
中    華    民    國    99    年    12    月    2     日
                  臺灣臺中地方法院刑事第十一庭
                                  書記官  簡雅文
                                  法  官  林學晴
以上正本證明與原本無異。
上訴書狀如未敘述理由，應於上訴期間屆滿後20日內補提理由書
狀於本院。（應敘述具體理由並附繕本）。
                                  書記官   簡雅文
中    華    民    國    99    年    12    月    2     日
【附錄本案論罪科刑法條全文】
毒品危害防制條例第十條：
施用第一級毒品者，處六月以上五年以下有期徒刑。
施用第二級毒品者，處三年以下有期徒刑。

司法院資訊處製作；財團法人民間司法改革基金會備份。
